# 关于项目合作的核算问题

提问人：feinon 时间：2019-05-23 16:39:07
补充一下，该研学项目目前是纯宣传目的，我公司不收取国外学生的学费，所有的开支由 A 公司和B 公司平摊，如果能拉到赞助，则费用总额扣除赞助费后 A公司和 B 公司平摊。
我们目前考虑的是 A 公司和B 公司都先行预付各自负责路线的费用，待整个研学项目结束后，A 公司与 B 公司进行清算，根据清算结果划分各自的费用承担范围，然后根据费用承担范围与商家进行结算，这样 A 公司与 B公司都只承担各自的费用。B 公司如果能收到赞助费，则根据应分担给 A企业的金额，由 A 公司开具发票给 B 公司，A 公司冲减费用。
具体分录：
预付时：
借：预付账款 20
贷：银行存款 20
A 公司与B 公司清算，A公司实际应承担 25 万元
借：宣传费 25
贷：预付账款 20
银行存款 5
如果 B 公司收到了 10 万元的赞助费，A 公司开具 5 万元发票给B 公司借：银行存款 5 万元
借：宣传费 -5 万元
以上会计处理是否恰当？

回答人：chenyiwei
由于 “该研学项目目前是纯宣传目的，我公司不收取国外学生的学费，所有的开支由 A公司和 B 公司平摊”，能否获得赞助收入还存在很大不确定性，故建议在支出实际发生时计入销售费用，期末预估需支付给合作方的金额或者可从合作方获得补偿的金额，作为对该销售费用的调整。期后的费用清算作为资产负债表日后调整事项。
赞助收入的确认需结合具体的赞助协议条款确定。

提问人：feinon 时间：2019-05-23 20:15:28
陈版，如果我公司的支出全部先计入销售费用，会导致后期清算的时候我公司会支付合作公司差价或合作公司支付我公司差价，这样会涉及到开票的问题，不可能我们直接根据合作协议约定 50% 的比例承担这个费用对方或我方就直接就把款项支付给对方呢。所以我觉得能否直接先垫付少部分费用，或者先预付的形式支付，最后根据清算结果商家分别开票给我公司和对方公司，这样我们的费用都很清晰。
赞助费合同是约定的先负担该项目的支出，比如整个项目支出了 30 万元，收到赞助费 6 万元，扣除赞助费的项目支出 24 万元，我公司就承担 12万元，对方公司承担 12 万元。
收入目前是具有很大的不确定性，目前可能发生的收入包括：赞助费、对方母公司提供的活动经费、我公司在本地招收本地学生参加这个研学活动也可能会产生收入。如果该项目能产生收入，这个活动是应该按照营业活动确认营业收入，还是将收到的收入冲减发生的成本呢？
项目其实时间很短，可能就 10 天时间，在我公司所在地 6 天左右，在合作公司所在地 4 天左右。

回答人：chenyiwei
如果预计该项目收入（含赞助和向参加学生收取的款项）不足以涵盖成本，则不单独确认收入，作为对销售费用的冲减。会计上相关支出全部计入费用不影响后续合作双方的合作款项清算。